【裁判字號】    89,交易,96
【裁判日期】    891003
【裁判案由】    過失傷害
【裁判全文】
臺灣新竹地方法院刑事判決                          八十九年度交易字第九六號
    公  訴  人  臺灣新竹地方法院檢察署檢察官
    被      告  乙○○
右列被告因過失傷害案件，經檢察官提起公訴（八十九年度偵字第一六三０號)，本
院判決如左︰
    主      文
乙○○因過失傷害人，處拘役伍拾日，如易科罰金以參佰元折壹日。
    事      實
一、乙○○於民國（下同）八十九年一月三十一日十八時四十分許，騎乘車號ＨＱＴ
    八０七號機車，沿新竹市○○○街（劃有分向限制線之雙向二車道）往新竹縣竹
    北市方向行駛，行經新竹市○○○街六八巷與湳雅街一五０巷交岔路口前，欲左
    轉往湳雅街一五０巷方向行駛，理應注意汽車在劃有分向限制線之雙向二車道行
    駛時，不得駛入來車之車道內，且應注意汽車行駛至交岔路口，左轉彎時，應：
    ：：，行至交岔路口中心處左轉，並不得佔用來車道搶先左轉，依當時情形雖屬
    夜間，天候陰，但有照明，應無不能注意之情事，其竟疏未注意，在未駛入前述
    交岔路口前，即貿然駛越分向限制線，進入來車車道，搶先左轉，適丙○○騎乘
    車號ＨＴＯ三二三號機車，疏未減速慢行，自對向超速行駛而來，正面撞擊陳宏
    明所騎乘之前述機車前輪蓋，造成丙○○人車倒地，而受有左股骨骨折之傷害。
    乙○○於肇事後，犯罪未被有偵查權之公務員或機關發覺前，即報警處理，並向
    至現場處理之警員甲○○自首肇事，而接受裁判。
二、案經丙○○訴由新竹市警察局第一分局報告台灣新竹地方法院檢察署檢察官偵查
    起訴。
    理      由
一、右揭犯罪事實，業據被告陳宏明於警、偵訊中及本院審理時坦承不諱，核與告訴
    人丙○○於警訊中及本院審理時指訴情節相符，並有道路交通事故調查報告表一
    紙、現場照片四幀、國軍新竹醫院所出具之診斷證明書一紙在卷可稽。雖被告於
    本院審理時辯稱：其並未佔用對方車道云云，唯其既自承跨越雙黃線左轉，則其
    顯已駛入來車車道，其辯顯有誤認。按「汽車在雙向二車道行駛時，應依左列規
    定：二、在劃有分向限制線之路段，不得駛入來車之車道內；汽車行駛至交岔路
    口，左轉彎時，應：：：，行至交岔路口中心處左轉，並不得佔用來車道搶先左
    轉」，道路交通安全規則第九十七條第二款、第一百零二條第一項第四款分別定
    有明文。被告騎乘機車，行經前述交岔路口，欲行左轉時，應注意上開規定，並
    能注意，其竟疏未注意，即佔用來車車道搶先左轉，致告訴人所騎乘之機車撞及
    被告所騎乘之機車，造成告訴人受有如事實欄所載之傷害，其自有過失。雖本件
    告訴人未減速慢行並超速行駛，亦同有過失，唯並不能以此卸免被告之刑責。被
    告之過失行為與告訴人之傷害間，有相當因果係，事證明確，被告犯行足堪認定
    。
二、核被告乙○○所為，係犯刑法第二百八十四條第一項前段之過失傷害罪。被告於
    肇事後，犯罪未被有偵查權之公務員或機關發覺前，即報警處理，並向至現場處
    理之警員甲○○自首坦承犯行，進而接受裁判，業據證人甲○○於本院審理時證
    述在卷，應依刑法第六十二條前段之規定減輕其刑。爰審酌被告之過失情節，告
    訴人同有過失，告訴人所受傷害之程度，尚未與告訴人達成和解及被告犯罪後之
    態度等一切情狀，量處如主文所示之刑，並諭知易科罰金之折算標準。
據上論斷，應依刑事訴訟法第二百九十九條第一項前段，刑法第二百八十四條第一項
前段、第六十二條前段、第四十一條，罰金罰鍰提高標準條例第一條前段、第二條，
判決如主文。
本案經檢察官林李嘉到庭執行職務。
中      華      民      國    八十九    年      十      月      三      日
                                  臺灣新竹地方法院交通法庭
                                      法  官  張  百  見
右正本證明與原本無異。
如不服本判決，應於判決送達後十日內向本院提出上訴狀( 應附繕本 )，上訴於
臺灣高等法院。
                                    書記官  陳  進  楷
中      華      民      國    八十九    年      十      月      三      日
附錄論罪科刑法條：刑法第二百八十四條第一項。
因過失傷害人者，處六月以下有期徒刑、拘役或五百元以下罰金，致重傷者，處一年
以下有期徒刑、拘役或五百元以下罰金。


司法院資訊處製作；財團法人民間司法改革基金會備份。
